臺灣臺北地方法院刑事判決　　　　　　　　　　　　　　九十一年度訴緝字第二號
　　公　訴　人　臺灣臺北地方法院檢察署檢察官
　　被　　　告　甲○○
右列被告因偽造文書案件，經檢察官提起公訴（八十七年度偵字第三二四六號），本
院判決如左：
    主      文
甲○○行使偽造私文書，足以生損害於他人，處有期徒刑貳月，如易科罰金以參佰元
折算壹日。緩刑貳年。
動產擔保交易附條件買賣契約書連帶保證人欄及本票發票人欄上「乙○○」及「黃純
婷」署押各壹枚與分期購車申請表連帶保證人欄上「乙○○」署押壹枚均沒收。
    事      實
一、甲○○前未曾受有期刑以上刑之宣告，為向北都汽車股份有限公司( 以下簡稱北
    都公司 )以分期付款方式購買自用小客車，需兩位保證人作保，竟未經乙○○、
    黃純婷同意，擅自於民國八十六年二月間在臺北市○○區○○路二段三一二號北
    都公司，在動產擔保交易附條件買賣契約書連帶保證人欄及本票發票人欄，偽以
    得乙○○及黃純婷之同意，偽簽「乙○○」及「黃純婷」之署押並盜蓋其先前因
    代辦護照所持有之乙○○及黃純婷印章( 本票因未記載發票日及金額，故尚未製
    作完成 )，又於北都公司分期購車申請表連帶保證人欄上偽簽「乙○○」之署押
    並盜蓋乙○○印章，而偽造屬私文書之動產擔保交易附條件買賣契約書、本票及
    分期購車申請表，再據以行使，交付該業務承辦人員，辦理分期付款購買自用小
    客車，足以生損害於乙○○及黃純婷之權益及北都公司業務管理之正確性。
二、案經乙○○訴由臺北市政府警察局中山分局報請臺灣臺北地方法院檢察署檢察官
    偵查起訴。
    理      由
一、訊據被告甲○○於本院業已坦承的確未經乙○○及黃純婷之同意而偽簽該二人之
    署押及盜蓋印章於前揭文件上等情不諱，且經證人乙○○及黃純婷於警訊及偵查
    中證述屬實，並有動產擔保交易附條件買賣契約書、本票及分期購車申請表各一
    份在卷足稽，被告自白有補強證據可佐，與事實相符，事證明確，犯行堪以認定
    ，應依法論科。
二、核被告所為，係犯刑法第二百十六條、第二百十條之行使偽造私文書罪，應依同
    法第二百十條之規定處刑；又其偽造署押、盜用印章之行為，為偽造私文書之部
    分階段行為；偽造私文書之低度行為，應為行使偽造私文書之高度行為所吸收，
    均不另論罪，公訴人認被告另涉犯偽造署押罪，應予分論併罰，容有誤會，附此
    敘明。爰審酌被告並無前科，素行尚稱良好、犯罪之動機及目的、所生危害及犯
    後坦承不誨等情狀，量處如主文所示之刑，以資懲儆。又按，被告行為後，刑法
    第四十一條業已於九十年一月四日修正，並於九十年一月十日經總統公布，於九
    十年一月十二日生效，其中修正前刑法第四十一條「犯最重本刑為三年以下有期
    徒刑以下刑之罪，而受六月以下有期徒刑或拘役之宣告，因身體、教育、職業或
    家庭之關係，執行顯有困難，得以一元以上三元以下折算一日，易科罰金」之規
    定，已經修正為「犯最重本刑為五年以下有期徒刑以下之刑之罪，而受六個月以
    下有期徒刑或拘役之宣告，因身體、教育、職業、家庭之關係或其他正當事由，
    執行顯有困難者，得以一元以上三元以下折算一日，易科罰金。但確因不執行所
    宣告之刑，難收矯正之效，或難以維持法秩序者，不在此限。」由於修正後之刑
    法第四十一條第一項前段業已擴大得易科罰金之範圍，即適用新法對被告原所犯
    最重本刑為有期徒刑五年以下之罪者，在符合前開與舊法相同之其他要件下，使
    其有易科罰金之適用，對被告而言，自較有利，故新舊法比較結果，應以新法較
    有利於被告，依刑法第二條第一項前段之規定，本件即應適用裁判時之新修正刑
    法第四十一條第一項前段之規定為易科罰金之諭知。末查被告前未曾受有期徒刑
    以上刑之宣告，有臺灣高等法院被告全國前案前科紀錄表在卷足憑，其因一時圖
    便，短於思慮，致觸犯本案犯行，經此科刑之宣告，今後應益知慎戒，信無再犯
    之虞，本院認本案刑之宣告，以暫不執行為適當，爰諭知緩刑二年，用勵自新。
三、前開動產擔保交易附條件買賣契約書連帶保證人欄及本票發票人欄上「乙○○」
    及「黃純婷」署押各一枚與分期購車申請表連帶保證人欄上「乙○○」署押一枚
    ，均應依刑法第二百十九條規定沒收。至前開文件上「乙○○」及「黃純婷」之
    印文，雖係被告所盜蓋，惟並非偽造之印文，且上開文書均已非被告所有，依法
    尚不得宣告沒收。
據上論斷，應依刑事訴訟法第二百九十九條第一項前段，刑法第二條第一項前段、第
二百十六條、第二百十條、第七十四條第一款、第四十一條第一項前段、第二百十九
條，罰金罰鍰提高標準條例第一條前段，判決如主文。
本案經檢察官蔡立文到庭執行職務。
中      華      民      國      九十一    年      三      月   二十二   日
                                      臺灣臺北地方法院刑事第二庭
                                          法  官  張  宇  樞
右正本證明與原本無異。
如不服本判決，應於判決送達後十日內向本院提出上訴狀( 應附繕本 )，上訴於
臺灣高等法院。
                                          書記官  楊  麗  娟
中      華      民      國      九十一    年      三      月   二十五   日
附錄論罪科刑法條：
刑法第二百十條、刑法第二百十六條。
刑法第二百十條
偽造、變造私文書，足以生損害於公眾或他人者，處五年以下有期徒刑。
刑法第二百十六條
行使第二百十條至第二百十五條之文書者，依偽造、變造文書或登載不實事項或使登
載不實事項之規定處斷。
